Inventaris van de kopieën der Doop-, Trouw- en Begraafboeken (DTB) van Geervliet
Nationaal Archief, Den Haag
DTB kopie Zuid-Holland; Geervliet
DTB Geervliet
0 0
GEDTBZH034
??? meter; ??? inventarisnummers
Gescande fotokopieën van normale geschreven en gedrukte teksten. De Nederlandstalige stukken van vóór ca. 1700 zijn geschreven in het gotische cursiefschrift, met name in de oud-Hollandse klerkencursief.
Nationaal Archief, Den Haag
Nederduits gereformeerde gemeente te Geervliet
Rooms-katholieke parochie te Geervliet
Ambachtsbestuur ("gerecht", "burgemeesters", "Wet", "schepenen", "commissarissen", gequalificeerden) van Geervliet
Burgerlijke Stand van de gemeente Geervliet
De doopregisters bevatten naast de doopdatum de volledige namen van de ouders en de voornaam van het gedoopte kind. Daarnaast worden soms ook de doopgetuigen en / of peetouders genoemd. De trouwregisters bevatten naast de datum van (onder)trouw de namen van bruidegom en bruid. Daarnaast treft men dikwijls aanvullende gegevens aan, zoals plaats van herkomst, woonadres, de vermelding dat de persoon weduwnaar of weduwe is en eventueel de naam van de vorige partner. Wanneer de partners uit verschillende plaatsen afkomstig zijn of elders trouwen, vindt men ook gegevens omtrent afgegeven attestaties van de huwelijksafkondigingen. De begraafregisters bevatten op datum van aangifte de naam van de begraven persoon. In enkele gevallen wordt ook de datum van overlijden gegeven. Bij (minderjarige) kinderen wordt meestal de naam van de vader vermeld; bij vrouwen en weduwen soms de naam van de echtgenoot. Aanvullende gegevens over de begraafplaats en het luiden van de klok komen zelden voor.
Archiefvorming
Geschiedenis van het archiefbeheer
De verwerving van het archief
3.04
Aanwijzingen voor de gebruiker
Openbaarheidsbeperkingen
Volledig openbaar
De collectie is een duplicaat van een archief in eigen beheer.
Materiële beperkingen
Aanvraaginstructie
Van de documenten die in deze archiefinventaris zijn beschreven, kunnen de originelen niet geraadpleegd worden. Deze zijn overgedragen aan het gemeentebestuur van de gemeente vanwaar ze afkomstig zijn, ter opneming en bewaring in de gemeentelijke archiefbewaarplaats.
Verwant materiaal
Beschikbaarheid van kopieën
Beschrijving van de series en archiefbestanddelen
- GEERVLIET (DTB)
  Originelen berusten bij het streekarchief Voorne- Putten
  - ALGEMEEN, A.
    - GEREFORMEERD, a.
      - Doop- en trouwboek., 1625-1795.; 1
        a. dopen, 1625 mei 11-1674 februari 4.
        Zie voor vroeger gedateerde inschrijvingen: nr. 2.
        b. trouwen, 1625 september 7-1795 mei 11.
        Inschrijvingen uit de periode 1651-1668 ontbreken.
      - Doopboek., 1585 november 10-1811 november 3.; 2.I-2.II
        - 1585-1701., 2.I
        - 1701-1811., 2.II
      - Doopboek., 1721-1776 mei 13.; 3
    - GERECHT, b.
      - Ondertrouw- en trouwboek., 1795 juni 27-1811 augustus 11.; 4
        Tevens vermelding van afgegeven attestaties van huwelijksproclamaties.
    - GEQUALIFICEERDEN, c.
      De nrs. 5 en 6 geven een vrijwel identieke personele opsomming, maar zijn te onderscheiden door verschillende administratieve categorieen.
      - Overlijdensregister ten behoeve van belastingheffing voor successierechten., 1806-1811.; 5
      - Overlijdensregister ten behoeve van belastingheffing voor successierechten., 1806-1811.; 6
  - Biert en Stompert, B.
    - GERECHT, a.
      - Ondertrouw- en trouwboek., 1796 october 21-1810 augustus 5.; 7
    - GEQUALIFICEERDEN, b.
      - Overlijdensregister., 1806-1811.; 8
  - Simonshaven en Biert, C.
    - GEREFORMEERD, a.
      - Doop- en trouwboeken., 1658-1812.; 9-11.I
        - 1658-1717., 9
          a dopen, 1658 december 22-1717 april 2.
          b trouwen, 1658 november 24-1717 mei 2.
          c lidmaten, 1677, 1690, 1698, 1707.
        - 1717-1750., 10
          a trouwen, 1717 augustus 8-1749 november 23.
          b diaconierekeningen, 1789-1790,
          c dopen, 1717 augustus 8-1750 maart 15.
          d lidmaten, 1717, 1720-1730.
        - 1751-1812., 11
          a trouwen, 1751 augustus 9-1793 mei 10.
          b lidmaten, ca. 1750-1797.
          c dopen, 1751-1812 februari 2.
        - Trouwinschrijvingen van 1776 oct. 27 en 1778 jan. 1, 11.I
  - Simonshaven en Schuddebeurs, D.
    - Ondertrouw- en trouwboek., 1769-1811.; 12
    - GEQUALIFICEERDEN, a.
      - Overlijdensregister., 1806-1811.; 13
      - Week-register van overledenen., 1808.; 14